【裁判字號】    90,訴,939
【裁判日期】    900522
【裁判案由】    毒品危害防制條例
【裁判全文】
臺灣臺中地方法院刑事判決                            九十年度訴字第九三九號
    公  訴  人  臺灣臺中地方法院檢察署檢察官
    被      告  乙○○
右列被告因毒品危害防制條例案件，經檢察官聲請簡易判決處刑（九十年度偵字第三
四五四號），本院沙鹿簡易庭認不宜以簡易判決處刑，移送刑事普通庭審理，本院判
決如左：
    主  文
乙○○轉讓第二級毒品，處有期徒刑柒月。
    事  實
一、乙○○曾於民國八十九年間因犯竊盜罪，經本院判處有期徒刑七月，緩刑四年，
    於八十九年十月十四日確定，於緩刑期間仍不知戒惕謹慎。明知其與友人甲○○
    均有施用第二級毒品安非他命之惡習，基於轉讓第二級毒品安非他命之故意，於
    八十九年十一月間某日，在臺中縣沙鹿鎮○○街一號甲○○經營之泡沫紅茶店內
    ，無償轉讓安非他命予甲○○，供其施用。嗣於九十年二月十一日上午六時許，
    警方在臺中縣沙鹿鎮○○街九十二號統一飯店六一０號房間查獲乙○○涉嫌施用
    第二級毒品甲基安非他命行為，並扣得其所有供施用第二級毒品用之安非他命一
    包（毛重約零點六公克）、吸食器一支、餘留殘渣之吸管二支。後警方於同日上
    午六時三十分許，在臺中縣沙鹿鎮○○街一號前查獲甲○○，並依其二人之供述
    而查出上情（其二人所涉違反毒品危害防制條例罪嫌，業經公訴人聲請觀察、勒
    戒）。
二、案經臺中縣警察局清水分局報請臺灣臺中地方法院檢察署檢察官偵查後聲請簡易
    判決處刑。
    理  由
一、訊據被告乙○○對其於右揭時地無償提供第二級毒品甲基安非他命予證人甲○○
    之行為供認不諱，惟辯稱：伊是與證人甲○○一起吸食，沒有要轉讓給他之意思
    云云。惟查，右揭事實，據被告於警訊時供稱：伊與甲○○是朋友，伊曾拿安非
    他命給他沒錯，但沒有賣給他等語（見偵查卷第七頁），於偵查時供稱：伊曾經
    有一、二次，伊買了後甲○○向伊要等語（見偵查卷第二十二頁），於本院審理
    時亦供稱：「有時候甲○○沒有跟我合買，是我自己單獨出資去買，甲○○的安
    非他命吸完了會跟我要，我會帶我的安非他命去跟他一起吸食。」、「我免費給
    甲○○吸食安非他命應該只有一次。」等語，其於警訊、偵查及本院審理時供認
    不諱，核其內容供述大致相符，並無瑕疵，當可採信。證人甲○○於偵查時供述
    ：乙○○於八十九年十一月去買安非他命時，有給伊安非他命，伊沒給他錢等語
    （見偵查卷第二十六頁），於本院審理時結證稱：「（乙○○有無拿安非他命給
    你吸過？）八十九年十一月左右，乙○○有在臺中縣沙鹿鎮○○街一號我經營的
    泡沫紅茶店拿安非他命給我吸食。」、「乙○○免費拿安非他命給我只有一次。
    」等語，亦可證證人甲○○確有於自被告處無償取得第二級毒品安非他命吸用之
    事實，被告將第二級毒品免費提供予證人甲○○施用，其行為即與「轉讓」之定
    義相當，被告上開辯解，顯係對法律文義之誤解，其轉讓第二級毒品安非他命之
    犯行，足堪認定。
二、被告轉讓第二級毒品安非他命之行為，係犯毒品危害防制條例第八條第二項之轉
    讓第二級毒品罪。被告轉讓第二級毒品前之持有安非他命行為，惟持有後進而轉
    讓，其持有之低度行為應被轉讓之高度行為所吸收，故不再另論其持有第二級毒
    品罪。爰審酌被告轉讓安非他命，誘使他人犯罪，惡性非輕，惟念及其轉讓次數
    僅一次，數量非多，犯後大致坦承犯行等一切情狀，量處如主文所示之刑以資懲
    儆。扣案之第二級毒品用之安非他命一包（毛重約零點六公克）、吸食器一支、
    餘留殘渣之吸管二支，為被告所有且供其施用之物，據被告供述明確，並非被告
    轉讓安非他命犯罪所用之物，本院自均不得依毒品危害防制條例第十九條第一項
    之規定，宣告沒收，公訴人請求沒收，尚有誤會，附此敘明。
據上論斷，應依刑事訴訟法第四百五十二條、第二百九十九條第一項前段，毒品危害
防制條例第八條第二項，判決如主文。
本案經檢察官黃惠玲到庭執行職務
中      華      民      國      九十      年      五      月    廿二    日
                                臺灣臺中地方法院刑事第四庭
                                        法  官  楊  真  明
右正本證明與原本無異。
如不服本判決，應於送達後十日內向本院提出上訴狀（須附繕本），上訴於臺灣高等
法院臺中分院。
                                        書記官
中      華      民      國      九十      年      五      月    廿三    日
附錄本判決論罪科刑法條
毒品危害防制條例第八條第二項：
轉讓第二級毒品者，處六月以上五年以下有期徒刑，得併科新台幣七十萬元以下罰金
。


司法院資訊處製作；財團法人民間司法改革基金會備份。
